臺灣高等法院高雄分院刑事裁定　　　　 100年度交抗字第63號
抗　告　人
即受處分人　毛德欽
上列抗告人因違反道路交通管理處罰條例聲明異議案件，不服臺
灣屏東地方法院中華民國100 年1 月4 日裁定（99年度交聲字第
504 號），提起抗告，本院裁定如下：
    主  文
抗告駁回。
    理  由
一、原處分意旨略以：抗告人即受處分人毛德欽於民國99年3 月
    17日13時50分許，駕駛車牌號碼XP-215號營業貨櫃曳引車，
    在屏東縣屏東市○○路與屏加路路口，因有違反道路交通安
    全規則肇事致人死亡之違規情事，為警掣單舉發，嗣原處分
    機關即交通部公路總局高雄區監理所屏東監理站認抗告人上
    開情形，違反道路交通管理處罰條例第61條第1 項第4 款規
    定，裁處吊銷駕駛執照，及1 年內不得考領駕駛執照等情。
二、抗告意旨略以：抗告人之行為已經臺灣屏東地方法院檢察署
    檢察官以99年度偵字第9237號為緩起訴處分，實已產生制裁
    效果，若再對抗告人為吊銷駕駛執照之處分，將造成抗告人
    無法工作之損害，且有違比例原則，為此請求撤銷原處分及
    原裁定，諭知抗告人不罰云云。
三、按「汽車駕駛人，駕駛汽車有下列情形之一者，吊銷其駕駛
    執照：…四、違反道路交通安全規則、第33條之管制規則，
    因而肇事致人死亡。」、「汽車駕駛人，曾依本條例其他各
    條規定吊銷駕駛執照者，1 年內不得考領駕駛執照。」、「
    汽車駕駛人，因違反本條例及道路交通安全規則之規定，受
    吊銷駕駛執照處分時，吊銷其持有各級類車之駕駛執照」，
    道路交通管理處罰條例第61條第1 項第4 款、第67條第3項
    、第68條第1 項分別定有明文。
四、經查：
  (一)按94年2 月5 日公布，於95年2 月5 日施行之行政罰法第26
    條規定：「一行為同時觸犯刑事法律及違反行政法上義務規
    定者，依刑事法律處罰之。但其行為應處以其他種類行政罰
    或得沒入之物而未經法院宣告沒收者，亦得裁處之。前項行
    為如經不起訴處分或為無罪、免訴、不受理、不付審理之裁
    判確定者，得依違反行政法上義務規定裁處之。」即所謂一
    事不二罰原則，究其立法理由，一行為同時觸犯刑事法律及
    違反行政法上義務規定時，由於刑罰與行政罰同屬對不法行
    為之制裁，而刑罰之懲罰作用較強，故在處罰目的相同且處
    罰方式相同時，若依刑事法律處罰，即足資警惕時，實無一
    事二罰再處行政罰之必要；且刑事法律處罰，由法院依法定
    程序為之，較符合正當法律秩序，應予優先適用，但罰鍰以
    外之沒入或其他種類行政罰，因兼具維護公共秩序之作用，
    為達行政目的，行政機關仍得併予裁處。
  (二)抗告人前於99年3 月17日13時50分許，在屏東縣屏東市○○
    路與屏加路路口，因同一違規駕車之行為，致涉犯刑法第27
    6 條第2 項之業務過失致死罪，經臺灣屏東地方法院檢察署
    檢察官偵辦後，以99年度偵字第9237號為緩起訴處分，緩起
    訴期間為1 年，並應向檢察官指定之政府機關、政府機構、
    行政法人、社區或其他符合公益目的之機構或團體提供80小
    時之義務勞務等情，已據抗告人自陳在卷，並有臺灣屏東地
    方法院檢察署檢察官99年度偵字第9237號緩起訴處分書在卷
    可稽。是抗告人有違反道路交通安全規則肇事致人死亡而為
    警查獲之事實，堪以認定。
  (三)至於抗告人受「吊銷駕駛執照，及1 年內不得考領駕駛執照
    」處分部分，乃裁罰性之不利處分，為維護交通安全，促使
    駕駛人於犯業務過失致人於死罪後能知所警惕，實有教導駕
    駛人了解交通規則並加強其遵循之必要，經核為屬其他種類
    行政罰，故依行政罰法第26條第1 項但書之規定，仍得裁處
    之，原處分機關對受處分人此部分之裁處，並無何違誤之處
    ，亦無違反比例原則。
  (四)綜上所述，原審認抗告人有上開違規事實，則原處分機關依
    行政罰法第26條第1 項但書之規定，裁處上開行政罰，於法
    即無違誤，因而駁回抗告人之異議，其認事用法核無違誤。
    抗告人仍執陳詞提起抗告，並無理由，應予駁回。
五、據上論結，應依道路交通事件處理辦法第25條，刑事訴訟法
    第412 條，裁定如主文。
中    華    民    國   100    年    3     月    7     日
                  刑事第一庭    審判長法  官  周賢銳
                                      法  官  洪碩垣
                                      法  官  施柏宏
以上正本證明與原本無異。
不得再抗告。
中    華    民    國   100    年    3     月    7     日
                                      書記官  魏文常